【裁判字號】    95,易,881
【裁判日期】    950831
【裁判案由】    毒品危害防制條例
【裁判全文】
臺灣桃園地方法院宣示判決筆錄          95年度易字第881 號
公  訴  人  臺灣桃園地方法院檢察署檢察官
被      告  甲○○
指定辯護人  本院公設辯護人乙○○
上列被告因違反毒品危害防制條例案件，經檢察官提起公訴（95
年度毒偵字第2714號）暨移送併案審理（95年度毒偵字第3126號
、95年度毒偵字第3219號）及追加起訴（95年度毒偵字第3219號
），由本院合議庭裁定由受命法官獨任進行簡式審判程序後，經
檢察官聲請依協商程序判決，本院於中華民國95年8 月31日下午
4時 ，在本院刑事第12法庭宣示判決，出席職員如下：
法官起立朗讀判決主文、犯罪事實要旨、處罰條文、附記事項，
及告以上訴限制、期間並提出上訴狀之法院，且諭知記載其內容
：
一、主文：
    甲○○施用第一級毒品，累犯，處有期徒刑捌月，扣案第一
    級毒品海洛因貳包（驗餘淨重零點壹捌公克，空包裝重零點
    肆貳公克）沒收銷燬之，扣案削尖吸管壹支及橡皮管壹條均
    沒收；又連續施用第二級毒品，累犯，處有期徒刑陸月，扣
    案第二級毒品甲基安非他命貳包（淨重零點陸壹參玖公克）
    沒收銷燬之，扣案吸食器貳組、玻璃球參個均沒收。應執行
    有期徒刑壹年，扣案第一級毒品海洛因貳包（驗餘淨重零點
    壹捌公克，空包裝重零點肆貳公克）、第二級毒品甲基安非
    他命貳包（淨重零點陸壹參玖公克）均沒收銷燬之，扣案橡
    皮管壹條、削尖吸管壹支、吸食器貳組、玻璃球參個，均沒
    收。
二、犯罪事實要旨：
    甲○○前曾因持有毒品案件，經本院於民國90年7 月12日以
    90年度壢簡字第668 號簡易判決判處有期徒刑5 月，於90年
    12月27日確定；又因犯贓物案件，經本院於90年11月16日以
    90年度壢簡字第1059號簡易判決判處有期徒刑4 月，於91年
    4 月19日確定；復因施用毒品案件，經本院於91年2 月1 日
    以90年度易字2782號判決判處有期徒刑7 月，於91年4 月15
    日確定。上揭3 罪刑經本院以91年度聲字第2282號裁定其應
    執行之刑為有期徒刑1 年3 月，於91年5 月22日入監，並於
    92年7 月31日縮短刑期執行完畢，竟仍不知悔改。甲○○前
    因施用毒品案件，經裁定送觀察勒戒、強制戒治並交付保護
    管束期滿後，經臺灣高等法院以87年度上易字第3494號判決
    判處免刑確定，又於88間因施用毒品案件，經本院以88年度
    毒聲字第7860號裁定送強制戒治1 年（其施用部分之科刑結
    果如上述）；又於90年間因施用毒品案件，經強制戒治後，
    於91年5 月22日停止戒治出監，迄91年8 月29日戒治期滿（
    其施用部分之科刑結果如上述）。詎甲○○並未戒除施用毒
    品惡習，竟基於施用第1 級毒品海洛因（下稱海洛因）之犯
    意，於95年6 月6 日下午2 時30分許採尿時起回溯26小時期
    間內之為警查獲前某刻，在其位於桃園縣龍潭鄉○○村○○
    路158 號住處4 樓房間內，以將海洛因摻入香菸內點煙吸食
    之方式，施用海洛因1 次；其另基於施用第2 級毒品甲基安
    非他命（下稱甲基安非他命）之概括犯意，先後於95年5 月
    7 日某時許、95年5 月30日晚上某時許、95年6 月5 日晚上
    10時許，在上址住處4 樓房間內，以將甲基安非他命置入玻
    璃球吸食器內燃燒吸食其煙之方式，連續施用甲基安非他命
    3 次。嗣先後於下列時地為警查獲：
  (一)於95年5 月8 日下午5 時30分許，在上址住處1 樓為警查獲
    ，並扣得甲○○所有供施用甲基安非他命使用之吸食器1組
    、玻璃球3 個等物。
  (二)於95年6 月1 日晚上9 時許，在上址住處前為警查獲，並扣
    得甲○○所有供施用甲基安非他命使用之甲基安非他命1 包
    （驗餘淨重0.5139公克）。
  (三)於95年6 月6 日下午1 時許，在桃園縣龍潭鄉○○路與龍元
    路口為警查獲，並扣得甲○○所有之毒品海洛因2 包（驗餘
    淨重0.18公克，空包裝重0.42公克）、毒品甲基安非他命1
    包（淨重0.1 公克），及甲○○所有供施用海洛因使用之削
    尖吸管1 支、橡皮管1 條及其所有供施用甲基安非他命使用
    之吸食器1 組等物、其所有僅供放置毒品及施用毒品器具之
    紅色袋子1 只、塑膠盒1 個等物。
三、處罰條文：
    毒品危害防制條例第10條第1 項、第2 項、第18條第1 項前
    段，修正後刑法第2 條第1 項前段、修正前刑法第11條、第
    56條、第47條、第51條第5 款、第38條第1 項第2 款。
四、附記事項：
  (一)扣案毒品海洛因2 包（驗餘淨重0.18公克，空包裝重0.42
    公克）及扣案毒品甲基安非他命1 包（驗餘淨重0.5139公克
    ，見95年度安保管字第636 號扣押物品清單），均屬違禁物
    ，業經鑑驗確認無誤，此有法務部調查局鑑定通知書及憲兵
    司令部刑事鑑驗中心鑑驗通知書各1 紙在卷可佐，另扣案毒
    品甲基安非他命1 包（淨重0.1 公克，見95年度安保管字第
    63 1號扣押物品清單），亦屬違禁物，亦經被告於警詢中供
    承在卷，故上開違禁物均應依毒品危害防制條例第18條第1
    項前段規定沒收銷燬之。另扣案削尖吸管1 支、橡皮管1 條
    為被告所有供施用海洛因使用之物，及扣案吸食器2 組、玻
    璃球3 個為被告所有供施用甲基安非他命使用之物，此據被
    告於警詢及本院審理中供陳明確，故均屬被告所有供犯罪使
    用之物，應依修正前刑法第38條第1 項第2 款規定併予宣告
    沒收之。
  (二)至被告於95年5 月8 日下午5 時30分許，在上址住處1 樓為
    警查獲時，同時為警扣得之海洛因包裝袋3 只及橡皮管1條
    ，核與被告於該次查獲前之95年5 月7 日某時許所犯施用第
    2 級毒品甲基安非他命之犯行無關，而被告該次採尿送驗結
    果僅呈甲基安非他命陽性反應，亦無證據證明被告於95年5
    月8 日上午5 時30分為警查獲前亦有施用第1 級毒品之犯行
    ，是以，起訴書就該次查獲時同時扣得之海洛因包裝袋3 只
    及橡皮管1 條亦聲請併予沒收云云，尚有誤會。另警方於95
    年6 月6 日下午1 時許，在桃園縣龍潭鄉○○路與龍元路口
    查獲被告時，同時扣得之紅色袋子1 只及塑膠盒1 個等物，
    衡情僅為被告用以裝放上開毒品及施用毒品器具使用者，並
    非供被告涉犯施用第1 、2 級毒品所用之物，爰不得併予沒
    收，附此敘明。
五、按被告以外之人於審判外之言詞或書面陳述，除法律有規定
    者外，不得作為證據。前項規定，於法院以簡式審判程序或
    簡易判決處刑者，不適用之，刑事訴訟法第159 條定有明文
    。查本案被告違反毒品危害防制條例案件，經檢察官提起公
    訴，被告於準備程序中就被訴事實為有罪之陳述，經法官告
    知簡式審判程序之旨，並聽取公訴人、被告之意見後，合議
    庭裁定由受命法官獨任進行簡式審判程序，且無刑事訴訟法
    第159 條第1 項規定之適用，併此敘明。
六、協商判決除有刑事訴訟法第455 條之4 第1 項第1 款於本訊
    問程序終結前，被告撤銷協商合意或檢察官撤回協商聲請者
    ；第2 款被告協商之意思非出於自由意志者；第4 款被告所
    犯之罪非第455 條之2 第1 項所定得以協商判決者；第6 款
    被告有其他較重之裁判上一罪之犯罪事實者；第7 款法院認
    應諭知免刑或免訴、不受理者情形之一，及違反同條第2 項
    「法院應於協商合意範圍內為判決；法院為協商判決所科之
    刑，以宣告緩刑或2 年以下有期徒刑、拘役或罰金為限」之
    規定者外，不得上訴。
七、本件如符合上述得上訴之情形，得自收受判決送達之日起10
    日內，向本院提出上訴書狀，上訴於第2 審法院。
中    華    民    國    95    年    8     月    31    日
                    臺灣桃園地方法院刑事第九庭
                            書記官  李珈慧
                            法  官  胡芷瑜
上正本證明與原本無異。
                            書記官  李珈慧
中    華    民    國    95    年    9     月    1     日
附錄本案論罪科刑法條：
毒品危害防制條例第10條
施用第一級毒品者，處6 月以上5 年以下有期徒刑。
施用第二級毒品者，處3年以下有期徒刑。


司法院資訊處製作；財團法人民間司法改革基金會備份。
